【裁判字號】    96,訴,5314
【裁判日期】    970529
【裁判案由】    搶奪
【裁判全文】
臺灣高雄地方法院刑事判決              96年度訴字第5314號
公  訴  人  臺灣高雄地方法院檢察署檢察官
被      告  甲○○
上列被告因搶奪案件，經檢察官提起公訴（96年度偵字第31936
號），本院合議庭裁定由受命法官獨任改依簡式審判程序審理，
並判決如下：
    主  文
甲○○犯搶奪罪，累犯，處有期徒刑壹年。
    事實及理由
一、本件被告甲○○所犯刑法第325 條第1 項搶奪罪，其法定刑
    係死刑、無期徒刑、最輕本刑為3 年以上有期徒刑以外之罪
    ，被告於準備程序進行中就被訴事實為有罪之陳述，經告知
    簡式審判程序之旨，並聽取檢察官及被告之意見後，本院認
    無不得或不宜改依簡式審判程序進行之情事，爰依刑事訴訟
    法第273 條之1 第1 項規定，裁定本件由受命法官獨任改依
    簡式審判程序審理。
二、本件犯罪事實、證據及應適用之法條均引用檢察官起訴書之
    記載（如附件），並更正、補充如下：（一）犯罪事實欄第
    7 、8 行所載「……判處有期徒刑7 月，及竊盜案件經臺灣
    臺南地方法院以96年度簡字第1371號，判處有期徒刑3 月、
    4 月……」更正為「……判處有期徒刑7 月，於95年6 月25
    日執行完畢；又因竊盜案件，經臺灣臺南地方法院以96年度
    簡字第1371號、96年度易字第525 號，判處有期徒刑3 月、
    4 月、7 月……」。（二）證據部分增列被告於本院審理時
    之自白（承認搶奪事實，但爭執有與乙○○發生接觸）以及
    贓物認領申請單為證據。（三）茲審酌被告不思憑己力經營
    謀生，率爾搶奪他人財物，侵犯他人之財產權及人身安全，
    且先前已有數次竊盜、搶奪前科紀錄（如附件起訴書犯罪事
    實欄所載，並經本院更正如上），卻未悛悔而再為類似犯行
    ，實有非是，然念其於犯後尚能供承犯行，態度非劣，搶得
    財物價值亦非甚鉅，以及其犯罪之手段、所生危害、檢察官
    具體求處有期徒刑1 年2 月等一切情狀，量處如主文所示之
    刑，以資懲儆。至於公訴意旨以被告前有竊盜、搶奪前科，
    甫執行完畢出監未及2 月，再為本件搶奪犯行，顯見其有犯
    罪習慣並游蕩、懶惰成習而犯罪，且有再犯之虞，而認應依
    刑法第90條之規定，諭知於刑之執行前，令入勞動場所強制
    工作，以資矯治等情。按保安處分係對受處分人將來之危險
    性所為拘束其身體、自由等之處置，以達教化與治療之目的
    ，乃刑罰之補充制度，我國現行刑法採刑罰與保安處分雙軌
    制，係在維持行為責任之刑罰原則下，為協助行為人再社會
    化之功能，以及改善行為人潛在之危險性格，期能達成根治
    犯罪原因、預防犯罪之特別目的，是保安處分中之強制工作
    ，旨在對嚴重職業性犯罪及欠缺正確工作觀念或無正常工作
    因而犯罪者，強制其從事勞動，學習一技之長及正確之謀生
    觀念，使其日後重返社會，能適應社會生活，而本諸法治國
    家保障人權之原理及刑法之保護作用，保安處分之宣告，應
    與行為人所為行為之嚴重性、行為人所表現之危險性及對於
    行為人未來行為之期待性相當。經查被告固有前述數次竊盜
    、搶奪之前科記錄，然所得財物價值均非甚鉅，且均係個人
    所為，尚非有計畫之竊盜或搶奪集團，非屬危害社會重大之
    竊盜或搶奪類型，此有各該判決書附卷可參，本院綜核各情
    ，認上開有期徒刑之宣告已符刑法規範之目的，倘若再行宣
    告強制工作，則與被告所為行為之嚴重性、所表現之危險性
    及對於未來行為之期待性並不相當，是不併予宣告強制工作
    之保安處分。
三、依刑事訴訟法第273 條之1 第1 項、第299 條第1 項前段、
    第310 條之2 、第454 條第2 項，刑法第325 條第1 項、第
    47條第1 項，判決如主文。
四、如不服本判決，得自判決書送達之日起10日內，向本院提起
    上訴。
本案經檢察官丙○○到庭執行職務。
中    華    民    國    97    年    5     月    29    日
                      鳳山刑事第二庭  法  官  譚德周
以上正本證明與原本無異。
如不服本判決應於收受本判決後10日內向本院提出上訴書狀，並
應敘述具體理由，如未敘述上訴理由者，應於上訴期間屆滿後20
日內補提理由書狀於本院（均須按他造當事人之人數附繕本）「
切勿逕送上級法院」。
中    華    民    國    97    年    5     月    29    日
                                      書記官  賴朱梅
附錄本判決論罪科刑之法條：
刑法第325 條第1 項
意圖為自己或第三人不法之所有，而搶奪他人之動產者，處 6 月
以上 5 年以下有期徒刑。


司法院資訊處製作；財團法人民間司法改革基金會備份。
